# 非上市公司收购会计政策是否需要调整

提问人：lijiangyi2005 时间：2014-03-24 15:31:07
上市公司有文件规定，非上市公司有规定吗

回答人：chenyiwei
合并报表和企业合并会计准则都有相关规定，并不因为收购方是否为上市公司而有所不同。

提问人：lijiangyi2005 时间：2014-03-28 21:26:48
可能我说的不清楚，合并日根据企业合并和合并会计报表需要调整被收购企业会计政策，但是收购日之前，出具的审计报告，作为收购方购买的依据，评估的依据，还需要按照收购方的政策调整吗，被收购方不同意怎么办？

回答人：chenyiwei
按收购方的会计政策调整，有助于提升决策相关性。这时仅仅是收购专项审计而不是被收购方的法定审计，在专项审计中对其调整会计政策，无需取得目标企业管理层同意。